# 工程业务收入确认问题

提问人：willadi 时间：2020-07-30 21:03:18
陈版主：
您好！拟IPO公司主要为移动、联通、铁塔提供通信网络工程服务业务；按照旧收入准则，该公司通信网络工程服务业务、通信网络优化服务业务收入确认原则为完工百分比法：
①公司按合同或订单要求组织施工。月末或季末，公司向客户或第三方提交工作量统计表或完工单，由客户或第三方确认。以上述经客户或第三方确认的工作量统计表或完工单作为完工进度的计算依据，公司按照合同总收入乘以完工进度扣除以前会计期间累计已确认收入后的金额，确认为当期提供劳务收入；同时，按照合同预计总成本乘以完工进度扣除以前会计期间累计已确认成本后的金额，确认为当期劳务成本。
②未取得由客户或第三方确认的工作量统计表或完工单，已发生的支出计入存货—工程施工。
③在合同或订单达到验收条件后，公司工程人员联同客户工程师、第三方单位人员对工程进行终验。现场终验通过后，客户结合考评，出具工程竣工验收报告并核准结算金额，公司以此作为终验款的结算依据，同时确认或调整收入。
新收入准则下：对于识别合同履约义务：
①工程款在《工程施工服务订单》的工程竣工验收通过后,支付订单金额的90%，’剩余尾款做为工程保修金,在保修期间内未发现质量问题,于保修期满后 10 个工作日内支付余款。②保修期限：自工程竣工验收合格起 6 个月，保修期间，因施工质量问题，甲方提出要求，乙方应在接到修理通知后 10 天内派人修理。否则，甲方可委托其他单位和人员修理。因乙方原因造成返修的费用，甲方在保修金内扣除，不足部分由乙方支付。因乙方之外原因造成的返修经济支出由甲方承担。
问题 1 ：工程施工与保修期内修理是否需要识别为两个履约义务？由于合同付款条款中将工程施工与保修期内修理单独区分；而且合同中约定甲方可委托其他单位和人员修理。
对于工程施工履约义务是否满足某一时段内履约义务：
根据新收入准则第十一条满足下列条件之一的,属于在某一时段内履行履约义务;否则,属于在某一时点履行履约义务:
(一)客户在企业履约的同时即取得并消耗企业履约所带来的经济利益。不满足不满足(二)客户能够控制企业履约过程中在建的商品。不满足不满足(三)企业履约过程中所产出的商品具有不可替代用途,且该企业在整个合同期间内有权就累计至今已完成的履约部分收取款项。具有不可替代用途,是指因合同限制或实际可行性限制,企业不能轻易地将商品用于其他用途。有权就累计至今已完成的履约部分收取款项,是指在由于客户或其他方原因终止合同的情况下,企业有权就累计至今已完成的履约部分收取能够补偿其已发生成本和合理利润的款项,并且该权利具有法律约束力。合同并未约定企业可按照累计已完成的履约部分收取款项，工程竣工验收通过后，才有收款的权力。因此判断不满足。综综上：认为工程施工履约义务不满足某一时段内履约义务，应该按照某一时点履约义务进行收入确认，按照竣工验收证书确认90%90%收入；保修期满后，确认剩余10%10%收入。请教陈版主，我对于①履约义务的识别；②时段内还是时点收入。请教陈版主，我对于①履约义务的识别；②时段内还是时点确认收入的判断；③如果我的判断成立，新旧收入准则下，申报期包含确认收入的判断；③如果我的判断成立，新旧收入准则下，申报期包含 20192019 和和 20202020 年度，在 20202020 年如何进行衔接？

回答人：chenyiwei
1 、根据新收入准则第三十三条，保修期内的修理（假设保修期的设定符合法律法规和行业惯例）属于保证性质保，不构成单独的履约义务。服务性质保才构成单独履约义务。
2 、此类建筑施工业务一般可以认为可以在一段时间内确认收入（客户可以控制在建中的商品），但对于成本中包含的外购通用部件和设备，应采用“调整投入法”计量完工进度。